# 求助收到社保局的生育金是计入营业外收入还是冲减职工薪酬

提问人：白牙 时间：2018-02-27 14:32:37
冲减职工薪酬

回答人：chenyiwei
或者也可以作为其他收益。剩下的 4000 再发放时应按同一原则处理，即，或者不体现职工薪酬费用和其他收益（净额法），或者在报表中同时体现上述两项。